Inventaris van het archief van de Volkspartij voor Vrijheid en Democratie (VVD)-fractie in de Tweede kamer der Staten-Generaal, 1963-2002 (2008)
Nationaal Archief, Den Haag
- Gedeponeerde archieven van ambtelijk secretarissen, fractieleden, fractievoorzitters en fractiemedewerkers, B
  - A. Ploeg, fractielid 1972 - 1982, 1986 - 1989, B.10
    - Correspondentie, ingekomen en uitgegane stukken, B.10.2
      - Ingekomen stukken, 1973 - 1988; 1155-1160; 6 omslagen
        - Antwoorden op tweede kamervragen van de VVD fractie over het financieel-sociaal economisch beleid 1988-1990 met name over het onderdeel defensie, 1988, 1159
        - Het vormen van een visie over het toekomstige VVD-beleid, waaronder de discussienota Liberaal Bestek 1990, 1988, 1160
      - Ingekomen en uitgegane stukken ongesorteerd, 1979 - 1989; 1161-1162; 2 pakken
        - 1979 - 1986, 1161
        - 1987 - 1989, 1162
      - Notitie van E.J.G. Ouwejan getiteld Politieke en militaire aspecten van de toetreding van Spanje tot de Noordatlantische Verdragsorganisatie, ten behoeve van de Vaste Commissie voor Buitenlandse Zaken en voor Defensie, met bijlagen, 1981; 1163; 1 omslag
      - Verslag van het congres Europese integratie en Atlantisch Bondgenootschap te Groningen op 10 september 1981, 1982; 1164; 1 omslag
      - Vergaderstukken van de 43e zitting van de Algemene Vergadering van de Verenigde Naties, 1988; 1165; 1 omslag
      - Ingekomen stukken, documentatie, aantekeningen, kamervragen inzake defensie, 1988 - 1989; 1166-1167; 2 pakken
        - 1988 - 1989, 1166
        - 1988 - 1989, 1167
      - Ontvangen uit hoofde van lidmaatschap van de National Defense Transportation Association, 1989; 1168; 1 omslag
    - Beleidsvorming, B.10.3
      - Standpuntbepaling inzake visserij-aangelegenheden, 1983 - 1988; 1169-1173; 2 pakken en 3 omslagen
        A. Ploeg was staatssecretaris van Landbouw en Visserij in het eerste kabinet Lubbers van 1982 - 1986
        - Binnenvisserij, 1983 - 1988, 1169
        - Europese Economische Gemeenschap (EEG), 1984 - 1986, 1170; pak
        - Sportvisserij, 1985, 1171
        - Zeevisserij, 1985 - 1986, 1172; pak
        - Viskweek en aquacultuur, 1985 - 1987, 1173
      - Oriëntatie op vervulling van de helikopterbehoefte voor de krijgsmacht in het kader van het project Bewapende Helikopters, 1986 - 1989; 1174-1178; 3 pakken, 1 omslag en 1 deel
        - Achtergrondinformatie inzake de verschillende types helikopters van afzonderlijke fabrikanten, 1986 - 1989, 1174-1175
          - 1986 - 1987, 1174
          - 1988 - 1989, 1175
        - Verslagen van vergaderingen van de North Atlantic Assembly, 1987, 1176
        - Briefing Maritieme strategie ten behoeve van de Vaste Commissie van Defensie van de Tweede Kamer, 1987, 1177; omslag
        - Fact Finding van het Ministerie van Defensie, accountantsdienst, 1986, 1178; deel
      - Voortgangsrapportage uitvoering wetten oorlogsgetroffenen, 1987 - 1989; 1179; 1 omslag
      - Verslag van het gesprek tussen het Overleg contactpersonen praatgroepen Indische kampkinderen en buitenkampkinderen van de Stichting Informatie- en Coördinatieorgaan Dienstverlening Oorlogsgetroffenen (ICODO) en tweede kamerleden, waaronder A. Ploeg op 20 november 1987, met bijlagen, 1988; 1180; 1 omslag
      - Standpuntbepaling inzake het voorstel Europa 1992, 1988 - 1989; 1181; 1 pak
        Het voorstel Europa 1992 kwam in 1985 van de Europese Commissie onder leiding van Delors en had als doel een interne markt te creëren in een Europa zonder binnengrenzen met vrij verkeer van personen, kapitaal, goederen en diensten
  - Mr. F. Portheine, fractielid 1963 - 1981, B.11
    - Ingekomen en uitgegane stukken, 1974 - 1980; 1182; 1 pak
    - Diverse redevoeringen, 1979 - 1980; 1183; 1 pak
      Bevat tevens enkele moties
  - Drs. N. Rempt-Halmmans de Jongh, fractielid 1979 - 1981, 1982 - 1989, 1990 - 1994, B.12
    - Stukken over de uitvoering van het Herenakkoord met Shell en Esso, 1982 - 1984; 1184; 1 omslag
    - Stukken over de industriële vuilverwerking en afvalverwerking in Nederland, 1983 - 1984; 1185; 1 pak
    - Vergaderstukken en achtergrondinformatie ten behoeve van het Mondeling Overleg van dinsdag 30 september 1986, 1186; 1 omslag
    - Behandeling van aangelegenheden betreffende industriële, sociale en regionale aspecten van de scheepsbouwindustrie, 1986 - 1988; 1187-1192; 2 pakken en 4 omslagen
      Uitgevoerd uit hoofde van de functie als plaatsvervangend lid van de enquêtecommissie RSV
      - Richtlijnen en stukken van de Europese Gemeenschappen (EG), 1986 - 1988, 1187
      - Standpuntbepaling met betrekking tot de situatie in de Rotterdamse stukgoedsector, 1986 - 1988, 1188
      - Krantenartikelen en persberichten, 1987, 1189
      - Reacties op en hoorzittingen over beleidsbeslissingen inzake de Nederlandse zeescheepsnieuwbouwsteun, 1987, 1190; pak
      - Behandeling van de affaire rondom het Peruaanse oorlogsschip Almirante Grau, 1987 - 1988, 1191
      - Behandeling van de zaak Dok- en werfmaatschappij Wilton Fijenoord inzake een exportvergunning voor leveringen van onderzeeboten aan Taiwan, 1987 - 1988, 1192; pak
    - Standpuntbepaling inzake de wijziging van de Stuwadoorswet, houdende de opheffing van het verbod van stuwadoorsarbeid door vrouwen, 1987 - 1988; 1193; 1 omslag
    - Het voorbereiden van een standpunt inzake het omgangsrecht, 1988; 1194-1195; 2 pakken
      - 1988, 1194
      - 1988, 1195
    - Ingekomen stukken, documentatie en aantekeningen inzake diverse aangelegenheden, 1988; 1196; 1 omslag
  - Mr. J.G. Rietkerk, fractielid 1967 - 1971, 1973, 1974 - 1982, fractievoorzitter 1977 - 1981, B.13
    - Correspondentie, ingekomen en uitgegane stukken, B.13.1
      - Het voorbereiden van de Algemene Beschouwingen, 1968; 1197; 1 omslag
      - Ingekomen en uitgegane stukken op persoonlijke titel, 1976 - 1981; 1198-1231; 23 pakken en 11 omslagen
        - 1976 mrt. - aug., 1976, 1198
        - 1976 sep. - dec., 1976, 1199
        - 1977 jan. - juni, 1977, 1200
        - 1977 aug. - dec., 1977, 1201
        - A - Z, feb. 1978, 1202
        - A - Z, mrt. 1978, 1203
        - A - Z, apr. 1978, 1204
        - A - Z, mei - juni 1978, 1205
        - A - Z, juli - aug. 1978, 1206
        - A - Z, jan. - feb. 1979, 1207
        - A - Z, mrt. 1979, 1208
        - A - V, apr. 1979, 1209; omslag
        - A - Z, mei 1979, 1210
        - A - Z, juni 1979, 1211
        - A - Z, juli 1979, 1212; omslag
        - A - Z, aug. 1979, 1213; omslag
        - A - Z, sep. 1979, 1214
        - A - Z, okt. 1979, 1215
        - A - Z, dec. 1979/1980, 1216
        - A - Z, jan. - feb. 1979/1980, 1217
        - A - Z, apr. - mei 1980, 1218
        - A - V, juni 1980, 1219
        - A - W, juli - aug. 1980, 1220; omslag
        - A - Z, sep. 1980, 1221
        - A - Z, okt. 1980, 1222; omslag
        - A - W, nov. 1980, 1223; omslag
        - A - Z, dec. 1980, 1224; omslag
        - A - Z, jan. 1980/1981, 1225; omslag
        - A - W, feb. 1981, 1226
        - A - W, mrt. 1981, 1227
        - A - Z, apr. 1981, 1228; omslag
        - A - Z, mei - juni 1981, 1229
        - A - Z, juli - aug. 1981, 1230; omslag
        - A - Z, sep. 1981, 1231; omslag
      - Ongesorteerde ingekomen en uitgegane stukken, 1976 - 1981; 1232-1236; 5 omslagen
        - 1976, 1232
        - 1978 - 1981, 1233
        - 1979, 1234
        - 1980, 1235
        - 1981, 1236
      - Ingekomen en uitgegane stukken uit hoofde van zijn functie als fractievoorzitter, 1977 - 1980; 1237-1242; 5 pakken en 1 omslag
        - A - Z, 1977 dec. - 1978 jan., 1977/1978, 1237
        - A - Z, sep. - okt. 1978, 1238
        - A - Z, nov. 1978, 1239
        - A - Z, dec. 1978, 1240; omslag
        - A - Z, nov. 1979, 1241
        - A - Z, mrt. 1980, 1242
      - Vereniging van Staten- en Raadsleden, 1978 - 1979; 1243-1244; 2 omslagen
        - 1978, 1243
        - 1979, 1244
      - Klacht van A. Kepinski inzake een arbeidsconflict met twee ambtenaren van het Ministerie van Volksgezondheid en Milieuhygiëne, 1978 - 1980; 1245; 1 omslag
    - Voorlichting en representatief optreden, B.13.2
      - Redes en toespraken, 1971 - 1978; 1246-1247; 2 stukken
        - Rede gehouden in de Tweede Kamer over de aanstaande verkiezingen, 1971, 1246
        - Rede uitgesproken bij de regeringsverklaring van het kabinet Van Agt op 17 januari 1978, 1978, 1247
      - Archiefbescheiden uit de dossiers gehaald ten behoeve van het manuscript-Rietland in december 1986, 1976 - 1981; 1248; 1 omslag
      - Redactionele bijdragen aan tijdschriften en congressen, 1976 - 1981; 1249; 1 omslag
      - Declaraties inzake onkosten gemaakt ten behoeve van spreekbeurten en bijeenkomsten in het land, 1978 - 1981; 1250; 1 omslag
  - Dr. ir. J.J.C. Voorhoeve, fractielid 1982 - 1991, 1998 - 1999, fractievoorzitter 1986 - 1990, B.14
    - Ingekomen en uitgegane stukken ontvangen en verzonden uit hoofde van zijn functie als fractievoorzitter, 1986 - 1990; 1251-1285; 29 pakken en 6 omslagen
      - A - L, jan. 1986/1987, 1251
      - M - Z, jan. 1986/1987, 1252
      - A - J, feb. 1986/1987, 1253
      - K - R, feb. 1987, 1254
      - S - Z, feb. 1986/1987, 1255
      - A - G, mei 1987, 1256
      - H - Z, mei 1987, 1257
      - A - L, juni 1987, 1258
      - M - Z, juni 1987, 1259
      - A - G, juli 1987, 1260; omslag
      - B - W, nov. 1987, 1261
      - A - Z, dec. 1987, 1262
      - A - Z, feb. 1988, 1263
      - A - Z, mrt. 1988, 1264
      - A - Z, apr. 1988, 1265
      - A - Z, mei 1988, 1266
      - A - L, juni 1988, 1267
      - M - Z, juni 1988, 1268
      - A - V, juli 1988, 1269
      - A - K, aug. 1988, 1270
      - L - Z, aug. 1988, 1271
      - A - H, sep. 1988, 1272
      - I - Z, sep. 1988, 1273
      - A - Z, okt. 1988, 1274
      - A - W, nov. 1988, 1275
      - A - Z, dec. 1988, 1276
      - A - Z, mrt. 1989, 1277
      - A - K, apr. 1989, 1278; omslag
      - L - Z, apr. 1989, 1279
      - B - Z, sep. 1989, 1280; omslag
      - B - W, okt. - nov. 1989, 1281; omslag
      - A - Z, jan. - feb. 1990, 1282; omslag
      - A - Z, mrt. 1990, 1283
      - B - V, apr. 1990, 1284; omslag
      - A - W, mei - sep. 1990, 1285
    - Persberichten, inbreng en interviews, 1989; 1286-1287; 2 pakken
      - Jan. - aug. 1989, 1286
      - Sep. - dec. 1989, 1287
    - Voorbereiden en vaststellen van een nieuwjaarswens in Binnenskamers, personeelsblad Staten-Generaal, 1990; 1288; 1 omslag
      Waarschijnlijk uit het archief van A. Ament
  - H. Wiegel, fractievoorzitter 1971 - 1977, 1981 - 1982, fractievoorzitter 1971 - 1977, 1981 - 1982, B.15
    - Bijdrage aan het debat over de Machtigingswet op 19 december 1973, 1289; 1 stuk
    - Pamflet getiteld De geloofwaardigheid van een alternatief, 1974; 1290; 1 stuk
    - Ingekomen en uitgegane stukken, 1975 - 1977; 1291-1309; 18 pakken en 1 omslag
      - A - Z, jan. - juni 1975, 1291
      - A - K, juli - dec. 1975, 1292
      - L - Z, juli - dec. 1975, 1293
      - A - K, jan. - sep. 1976, 1294
      - L - Z, jan. - sep. 1976, 1295
      - A - Z, okt. - dec. 1975, 1296
      - A - K, jan. - feb. 1977, 1297
      - L - M, jan. - feb. 1977, 1298
      - A - Z, mrt. 1977, 1299
      - A - Z, apr. 1977, 1300
      - A - M, mei 1977, 1301
      - N - Z, mei 1977, 1302
      - A - Z, juni 1977, 1303
      - A - Z, juli 1977, 1304; omslag
      - A - Z, aug. 1977, 1305
      - A - Z, sep. 1977, 1306
      - A - Z, okt. 1977, 1307
      - A - Z, nov. 1977, 1308
      - A - Z, dec. 1977, 1309
    - Ingekomen en uitgegane stukken ontvangen en verzonden uit hoofde van zijn functie als fractievoorzitter, 1975 - 1977; 1310; 1 omslag
    - Diverse redevoeringen, 1975 - 1981; 1311; 1 omslag
    - Correspondentie inzake het adviseren over de kabinetsformatie, 1977; 1312; 1 pak
  - Dr. G. Zalm, fractielid 2002 - 2003, fractievoorzitter 2002 - 2003, B.16
    - Inventarisatie van de VVD-clusters met de minimale eisen voor het regeerakkoord van het nieuwe kabinet, 2002; 1313; 1 omslag
    - Politiek signaal van de Korpsbeheerdersberaad en Raad van Hoofdcommissarissen Politie inzake inhoudelijke, kwalitatieve en kwantitatieve versterking van de politiefunctie ten behoeve van een bespreking in de fractiecluster Justitie en Binnenlandse Zaken op 10 juni 2002, 1314; 1 omslag
    - Sets memo's inzake diverse vraagstukken, 2002; 1315; 1 pak
    - Vergaderstukken voor de fractievoorzitters van het Christendemocratisch Appèl (CDA), Lijst Pim Fortuyn (LPF) en VVD ten behoeve van de Agendabesprekingen, 2002; 1316-1318; 3 pakken
      - Mei 17 - juni 07 2002, 1316
      - Juni 10 - 17 2002, 1317
      - Juni 18 - 28 2002, 1318
    - Ingekomen en uitgegane stukken, 2002 - 2003; 1319-1321; 3 pakken
      - Mei 22 - juli 24 2002, 1319
      - Aug. 30 - okt. 29 2002, 1320
      - 2002 nov. - 2003 feb. 05, 2002/2003, 1321
- Documentatie, C
  - Maandbladen en tijdschriften, C.1
    - Maandblad van de VVD getiteld Vrijheid en Democratie, 1975 - 1999; 1322-1340; 4 pakken, 12 omslagen en 3 stukken
      Geordend op jaar. De reeks is niet compleet
      - Nummers 1122 - 1142, 1975, 1322; pak
      - Nummers 1144 - 1162, 1976, 1323; pak
      - Nummers 1163 - 1199, 1977 - 1978, 1324; pak
      - Nummers 1207 - 1220, 1979, 1325
      - Nummers 1320 en 1331, 1985, 1326
      - Nummers 1337 - 1349, 1986, 1327
      - Nummers 1350 - 1361, 1987, 1328
        nummer 1352 ontbreekt
      - Nummers 1362 - 1371, 1988, 1329; pak
      - Nummers 1372 - 1381, 1989, 1330
      - Nummers 1382 - 1391, 1990, 1331
      - Nummers 1392 - 1401, 1991, 1332
      - Nummer 1402 - 1410, 1992, 1333
      - Nummers 1411 - 1418, 1993, 1334
        nummer 1415 ontbreekt, bevat tevens een speciale uitgave
      - Nummers 1419 - 1425, 1994, 1335
      - Nummers 1427 - 1434, 1995, 1336
      - Nummers 1435 - 1442, 1996, 1337
      - Nummer 1447, 1997, 1338; stuk
      - Nummer 1453, 1998, 1339; stuk
      - Nummer 1465, 1999, 1340; stuk
    - VVD-vrouwenblad De Liberale Vrouw, toegespitst op het Internationale jaar van het kind, 1979; 1341; 1 stuk
    - Tweemaandelijkse uitgave van de Stichting Atlantische Commissie getiteld Atlantisch Perspektief, 1982; 1342; 1 stuk
      Bevat een artikel van F. Bolkestein getiteld Dwaze fratsen in Hellevoetsluis
    - Maandblad van de Vereniging van Staten- en Raadsleden der VVD getiteld Provincie en Gemeente (PG), 1983 - 1999; 1343; 1 pak
    - Maandblad Provincie en Gemeente, 1991; 1344; 1 stuk
  - Rapporten, C.2
    - Euthanasie van de Werkgroep Euthanasie, ingesteld door de Juridische Commissie en de Commissie Volksgezondheid van de VVD, 1345; 1 stuk
    - Kiezer en Gekozene van de Commissie Kiezer en Gekozene van de VVD (hoofdbestuur), 1968; 1346; 1 stuk
    - Grondslag(en) van de onroerend goedbelasting waarde en/of oppervlakte van het onroerend goed, samengesteld door de Commissie Financiën Lagere Overheden van de Vereniging van Staten- en Raadsleden van de VVD, 1979; 1347; 1 stuk
    - Vierstromensschool van de Landelijke Onderwijscommissie, 1979; 1348; 1 omslag
    - Innovatie een zaak van en voor mensen (een verkenning met aanbevelingen voor een integraal innovatiebeleid) van de VVD Werkgroep Innovatie, 1982; 1349; 1 stuk
    - Blauwe contouren binnen Paars beleid (concept), alsmede een conceptversie van de eerste aanvulling, 1995; 1350; 1 omslag
    - VVD op Internet van de Technische Voorbereidingsgroep Internet, 1999; 1351; 1 stuk
    - Kiezen voor keuze (concept) van de Werkgroep Stelsel Ziektekostenverzekeringen van de VVD-partijcommissie van Advies, 2000; 1352; 1 stuk
  - Nota's en discussienota's, C.3
    - Nota inzake lagere overheden en internationaal beleid, 1353; 1 stuk
    - Nota's van het hoofdbestuur van de VVD uitgegeven in brochureformaat, 1974 - 1993; 1354; 1 omslag
    - Discussienota betreffende het structuurschema burgerluchtvaartterreinen opgesteld door de Partijcommissie Verkeer en Vervoer van de VVD, 1980; 1355; 1 stuk
    - Discussienota getiteld Gemeentelijk Personeelsbeleid samengesteld door de Commissie Personeelszaken, Organisatie en Planning van de Vereniging van Staten- en Raadsleden van de VVD, 1980; 1356; 1 stuk
    - Discussienota over het referendum van het hoofdbestuur van de VVD, 1983; 1357; 1 stuk
    - Discussienota Liberaal Bestek 1990 van de Commissie ad hoc Liberaal Bestek 1990 getiteld Een kansrijke toekomstverantwoorde vrijheid, 1358; 1 stuk
    - Nota's inzake ledenwerving en ledenbehoud van de VVD opgesteld door de Commissie Ledenwerving en ledenbehoud (hoofdbestuur), 1992; 1359; 1 stuk
  - Uitgaven, brochures en boeken, C.4
    - Brochure van de Stichting Vormings- en scholingsactiviteiten Vrijheid en Democratie (Stichting VVD) getiteld Liberalen en Europa, 1360; 1 stuk
    - Informatieboekje van de VVD Tweede Kamerfractie, 1361; 1 deel
    - Informatie en inzicht in de basisgedachten en standpuntbepalingen van de VVD-organisatie, 1974 - 1977; 1362; 1 stuk
    - Beschouwingen gehouden tijdens de behandeling van wetsontwerpen in de Eerste Kamer der Staten Generaal, 1974 - 1981; 1363; 1 stuk
    - Uitgaven van de Prof.Mr. B.M. Teldersstichting, 1976 - 2008; 1364-1365; 2 pakken
      De Prof.Mr. B.M. Teldersstichting vormt het wetenschappelijk bureau van de VVD
      - 1976 - 1982, 1364
      - 1985 - 2008, 1365
    - Brochure van de VVD getiteld Beginselprogram, 1977; 1366; 1 stuk
    - Bulletin getiteld het Laatste Nieuws, alsmede ander ledenwervingsmateriaal, 1980 - 1984; 1367; 1 omslag
    - Brochure inzake de betekenis van energie voor de Nederlandse samenleving, 1982; 1368; 1 stuk
    - Geschrift getiteld U en de VVD, 1982; 1369; 1 stuk
    - Uitgave van het hoofdbestuur getiteld Voorlichting aan niet- Nederlandse ingezetenen, culturele minderheden en kiesrecht, een liberale beleidvisie, 1984; 1370; 1 deel
    - Boekje getiteld In (de) Harmonie te Leeuwarden, 1987; 1371; 1 stuk
      Gebundelde toespraken gehouden tijdens de 76e algemene vergadering op 15 en 16 mei 1987
    - Nieuwsbrieven, organen en verkiezingsprogramma's van lokale afdelingen, 1988 - 2001; 1372-1379; 7 pakken en 1 omslag
      Alfabetisch geordend op naam van de afdeling
      - A, 1989 - 2001, 1372
      - B - D, 1988 - 2001, 1373
      - E - G, 1989 - 2001, 1374
      - H - K, 1989 - 2001, 1375
      - L - M, 1989 - 2001, 1376
      - N - S, 1989 - 2001, 1377
      - T - IJ, 1989 - 2001, 1378
      - Z, 1989 - 2001, 1379; omslag
    - Conceptverenigingsplan voor de jaren negentig van het hoofdbestuur van de VVD, 1989; 1380; 1 stuk
    - Jaarverslag 1990 (43ste jaarverslag) van het hoofdbestuur ingevolge artikel 18.3 van de statuten, 1991; 1381; 1 stuk
    - Pre-advies Kerntaken van de overheid ten behoeve van de vergadering van de partijraad op 4 april 1992, 1382; 1 stuk
    - Standpuntbepaling van de Werkgroep Sociale Zekerheid Basisinkomen ten behoeve van de themadag Sociale zekerheid, zekerheid? op 5 juni 1993, 1383; 1 omslag
    - Geschrift getiteld Liberalisme, Nationale Identiteit en Gemeenschappelijke Geschiedenis, geschreven door M. Wessels ter gelegenheid van zijn (voorlopig) vertrek na een onafgebroken periode van 15 jaar waarin hij voor de VVD werkzaam is geweest., 1995; 1384; 1 stuk
    - Periodiek van het hoofdbestuur getiteld Thorbeckehuis Nieuws, 1997 - 2001; 1385; 1 omslag
    - Posters van de Jongeren Organisatie Vrijheid en Democratie (JOVD), 1998; 1386; 1 omslag
    - Prints van foto's van VVD fractieleden tijdens verschillende gelegenheden, 1998; 1387; 1 omslag
    - Jaarverslag 1999 van de VVD-Bestuurdersvereniging, 1388; 1 stuk
    - Literatuur inzake liberalisme in de hedendaagse politiek ten behoeve van kamercollege 3 op vrijdag 10 november 2000, 1389; 1 omslag
    - Analyses politieke partijen getiteld De concurrentie op de korrel, 2002; 1390; 1 deel
    - Boek getiteld Weblog minister Kamp november 2005 - februari 2007, 1391; 1 deel
    - VVD-affiches met opgeplakte politieke prenten van Bolkestein uit de periode van de Paarse kabinetten, ca. 1994-2002; 1392
      Zie inv.nr. 367.
  - Videobanden, C.5
    - Videoopnamen, 1986-2003 en z.d.; 1393-1400; 69 cassetes
      - banden 1-11, z.d., 1393
        1 Stichting BAS; IJmond TV 8
        2 100% Aangepaste burger + vrouwenmishandeling
        3 Actie taart
        4 De literale heulvermeidungsstrategie
        5 Studio A De VVD Tweede Kamerfractie als bedrijf
        6 EDEV een dier een vriend
        7 Kortsluiting aflevering 1
        8 Studio A VVD TV ‘Bolkestein over het huidige kabinet’
        9 Rijksvoorlichtingsdiens:Een plaatje van de kamer
        10 Bromet & dochters: 7 dagen, Thom de Graaf
        11 Teleac/NOT SchoolTV; De nationale Ouderavond: Geraakt door tv
      - banden 12-11, z.d., 1394
        12 3VO Afdeling Oss Dode hoek in het vrachtverkeer
        13 Ruw materiaal Hans Dijkstal
        14 Ruwe opname gesprek Bolkestein en het om 23.00 uur uitgezonden item
        15 Trailer ‘Majeck’ NKT Theaterproducties
        16 Uitslagavond
        17 Uitslagavond
        18 3 Amigos & BlazHoffski: Video Erica Terpstra
        19 VVD Algemene Politieke Beschouwingen
        20 Woonzorg centrum 8 oktober Hans Dijkstal
        21 Zalm in het buitenland
        22 EPG Bolkestein
      - banden 23-26, 28-34, z.d., 1986-1991, 1395
        23 Studio A Ruw materiaal dhr. Dijkstal kopie
        24 Studio A Ruw materiaal dhr. Dijkstal kopie
        25 12354 VVD groep 4 VVD/PvdA
        26 12554 VVD 16 augustus groep 3 VVD/CDA VVD/niet stemmen
        28 Studio A VVD diverse uitzendingen 1986 (campagne tv)
        29 Studio A VVD ‘Als de toekomst je lief is’ Campagne video Provinciale Staten Verkiezingen 18 maart 1987
        30 Lt.Col. A. (Ad) Ploeg, Visit at Costruzioni Aeronautiche Cascina Costa, 15 april 1987
        31 Messerschmitt-Bölkow-Blohm (MBB) Präsentation / 1988 Englisch 24,5 min.
        32 Regeringsverklaring + Algemene Beschouwingen 1989
        33 VVD spotje 5 oktober 1990
        34 Studio A VVD Tweede Kamerfractie als bedrijf januari 1991
      - banden 35-45, 1991-1998, 1396
        35 Studio A VVD Tweede Kamerfractie als bedrijf januari 1991
        36 VVD Tweede Kamerfractie als bedrijf januari 1991
        37 De 4e Kamer 12 mei 1991 H. (Hans) Wiegel, 9 juni J.G.M. (Hans) Alders
        38 Studio A VVD TV ‘Vragen aan Frits Bolkestein’ 27 november 1991
        39 Campagne 1994 Wiegel - Van der Graaf
        40 Studio A VVD Tweede Kamerfractie 1995
        41 Afscheid burgemeester Goedkoop 1980 - 1998
        42 De keuken van Kok 1998
        43 Overlegeconomie in een goede constitutie' videoproductie voor de bijeenkomst ter gelegenheid van 150 jaar Grondwet op 8 september 1998 bij de Sociaal Economische Raad
        44 Joop van de Ende Productions: Maximaal 27 februari 1998
        45 Bolkestein toekomstvisie april 1998
      - banden 46-56, 1998-2001, 1397
        46 Studio A VVD Dijkstal; september 1998
        47 Politieke partijen VVD spot Hans Dijkstal, 8 september 1998
        48 VVD Provinciale Staten 1999 'Kom op'
        49 VVD TV commercials 'Kom op', 3 maart 1999
        50 Studio A VVD Tweede Kamerfractie ‘Aan het werk’ januari 2000
        51 Video Presentation by Hans Dijkstal 2000
        52 Opening renovatie 2000 Erica Terpstra
        53 Studio A VVD Straatinterview over Dijkstal 2000
        54 Truckrit gehandicapten 2001
        55 Bijzonder Hulp Voor Leukemie Patiënten; Presentatie 2001
        56 Heropening ‘De Baanveger’ april 2001
      - banden 57-67, 2001-2003, 1398
        57 VVD voorlopige montage 28 april 2001
        58 Politieke partijen VVD 3 minuten spot, 13 juni 2001
        59 Advies van de Commissie Dagarrangementen Bewindspersonen over dagarrangementen' 2002
        60 Commissie Taskforce Vermaatschappelijking Geestelijke Gezondheidszorg; Erbij horen 2002
        61 Speech Hans Dijkstal; 5 maart 2002
        62 Staatsloterij Magazine, gast Hans Dijkstal 5 maart 2002